臺灣高等法院刑事裁定
110年度聲字第3273號
聲   請   人
即選任辯護人  陳志峯律師
              郭明翰律師  
被        告  周峻暉




上列聲請人即辯護人因被告傷害致死案件（110年度上訴字第234
3號），聲請具保停止羈押，本院裁定如下： 
    主  文
聲請駁回。
    理  由
一、聲請人即被告周峻暉因涉犯刑法第277條第2項傷害致人於死罪、同法第302條第1項剝奪他人行動自由罪，前經本院法官訊問後，認其犯罪嫌疑重大，其中所犯傷害致人於死罪之最輕本刑為5年以上有期徒刑之罪，且經原審判處有期徒刑7年6月，有相當理由認為有逃亡之虞，而有刑事訴訟法第101條第1項第3款之情形，非予羈押，顯難進行審判及執行，有羈押之必要，於民國110年7月15日裁定羈押在案。
二、聲請意旨略以：㈠被告周峻暉於案發至今，均對被訴客觀事
    實不爭執，僅爭執法律上其對被害人之死亡無預見可能性及
    相當因果關係，且其非在桃園同德三街下手毆打被害人致死
    之人，是就剝奪行動致死及傷害致死罪嫌疑並非重大。㈡被
    告周峻暉幼子甫出生，尚未謀面，羈押近年，入獄服刑過半
    即可聲請假釋出獄，實無逃亡之動機。㈢本案僅有法律爭點
    ，未預計調查人證、物證，且被告周峻暉之答辯亦與共同被
    告楊思齊等及證人之證述並無衝突，而無滅證或串供之必要
    或可能。㈣被告周峻暉與共同被告蔡庭豪、林益宏、陳宥銨
    、戴偉峻之犯罪型態與參與程度相同，均未於桃園同德三街
    毆打被害人，法院卻將被告周峻暉與下手實施毆打之共同被
    告楊思齊、謝志偉同樣羈押至今，有違公平正義及羈押目的
    。㈤被告周峻暉與共同被告楊思齊等已與被害人家屬達成和
    解，顯有悔意而積極面對司法程序及賠償，日後亦會積極配
    合相關程序，請准予被告周峻暉具保、限制住居、限制出境
    出海等語。
三、經查：
　㈠被告有無繼續羈押之必要，應由法院依訴訟進行之程度及其
    他一切情事而為斟酌認定。而法院對被告執行之羈押，本質
    上係為使訴訟程序得以順利進行或為保全證據或為保全對被
    告刑罰之執行之目的，而對被告所實施之剝奪人身自由之強
    制處分，是關於羈押與否之審查，其目的僅在判斷有無實施
    羈押強制處分之必要，關於羈押之要件，無須經嚴格證明，
    以經釋明得以自由證明為已足，至於被告是否成立犯罪，乃
    本案實體上應予判斷之問題。故被告有無羈押之必要，法院
    僅須審查被告犯罪嫌疑是否重大、有無羈押原因、以及有無
    賴羈押以保全偵審或執行之必要，由法院就具體個案情節予
    以斟酌決定，如就客觀情事觀察，法院許可羈押之裁定或延
    長羈押之裁定，在目的與手段間之衡量並無明顯違反比例原
    則情形，即無違法或不當可言。
  ㈡本案經原審審理，並經本院訊問被告後（本院110上訴字2343
    卷第524頁），認被告周峻暉涉犯刑法第277條第2項傷害致
    人於死罪、同法第302條第1項剝奪他人行動自由罪，已足認
    被告周峻暉犯罪嫌疑重大。又被告周峻暉所犯傷害致人於死
    罪，係最輕本刑為5年以上有期徒刑之重罪，與所犯剝奪他
    人行動自由罪間，有想像競合之關係，而經原審從一重以傷
    害致人於死罪處斷，處有期徒刑7年6月之重刑，衡以趨吉避
    凶乃人之本性，被告周峻暉面對此重責，其逃亡之動機勢必
    較常人強烈，縱心中掛念仰賴照料之親人，其以逃匿來規避
    後續審判程序之進行及刑罰執行之可能性仍高，有相當理由
    足認被告周峻暉有逃亡之虞，羈押原因依然存在；且被告周
    峻暉所為，危害社會治安甚鉅，為確保日後審判進行及刑之
    執行，自有繼續羈押之必要性。
  ㈢聲請意旨雖另謂被告周峻暉別無滅證或串供之可能，以及相
    較犯罪型態與參與程度相同卻未遭羈押之其他共同被告，有
    違公平正義及羈押目的，又已與被害人家屬達成和解，故認
    無羈押被告周峻暉之必要等語。惟本院未認定被告周峻暉具
    有湮滅或勾串共犯或證人之虞之羈押原因，聲請意旨執此為
    由聲請具保停止羈押，顯有誤會；而被告周峻暉是否與被害
    人家屬達成和解，亦非本院考量是否羈押被告之要件；再者
    ，以被告周峻暉持槍朝被害人四肢、軀體射擊、復行下手毆
    打，與共犯楊思齊前後夾擊，強行拖押被害人上車載運駛離
    、集結、搭載其他共同被告到場續行暴行等犯罪參與之分工
    程度，均非其他未遭羈押之共同被告所可比擬，是聲請人復
    以違公平正義及羈押目的為由聲請具保停止羈押，要屬無據
    。此外，本案亦核無刑事訴訟法第114條所定不得駁回聲請
    之情事。是被告聲請具保停止羈押，為無理由，應予駁回。
    　　
據上論斷，應依刑事訴訟法第220條，裁定如主文。
中　　華　　民　　國　　110 　年　　8 　　月　　27　　日
                  刑事第十三庭  審判長法　官  洪于智
                                      法　官  黃惠敏 
                                      法　官  黃玉婷 
以上正本證明與原本無異。
如不服本裁定，應於收受送達後五日內向本院提出抗告狀。
                                      書記官  傅國軒
中　　華　　民　　國　　110 　年　　8 　　月　　31　　日